【裁判字號】    96,訴,1706
【裁判日期】    970110
【裁判案由】    違反槍砲彈藥刀械管制條例
【裁判全文】
臺灣桃園地方法院刑事判決              96年度訴字第1706號
公  訴  人  臺灣桃園地方法院檢察署檢察官
被      告  甲○○
指定辯護人  本院公設辯護人乙○○
上列被告因違反槍砲彈藥刀械管制條例案件，經檢察官提起公訴
（96年度偵字第16597 號），本院判決如下：
    主  文
甲○○未經許可，持有可發射子彈具有殺傷力之改造手槍，累犯
，處有期徒刑參年肆月，併科罰金新臺幣陸萬元，罰金如易服勞
役，以新臺幣壹仟元折算壹日。扣案仿WALTHER 廠PPK/S 型半自
動手槍製造之改造手槍壹枝（含彈匣壹個，槍枝管制編號：0000
000000號）沒收。
    事  實
一、甲○○於民國95年間因重利案件，經臺灣高雄地方法院判處
    有期徒刑3 月確定，於96年1 月18日易科罰金執行完畢。其
    明知可發射子彈具有殺傷力之改造手槍、子彈均為槍砲彈藥
    刀械管制條例所管制之物品，未經許可，不得無故持有。竟
    基於非法持有具有殺傷力改造手槍、子彈之犯意，於96年4
    月底5 月初某日，在桃園縣桃園市○○街○路平交道旁，拾
    獲不詳之人棄置在路旁之具有殺傷力之仿WALTHER 廠PPK/S
    型半自動手槍，換裝土造金屬槍管而成之改造手槍1 枝（含
    彈匣1 個，槍枝管制編號：0000000000號）、具殺傷力之由
    金屬彈殼組合直徑8.5 ±0.5mm 金屬彈頭而成之非制式子彈
    5 顆、不具殺傷力之非制式子彈1 顆，並將前開槍、彈置放
    在其位於桃園縣桃園市○○街30巷20號住處而無故持有之。
    嗣於同年6 月28日晚間7 時10分，臺北縣政府警察局海山分
    局員警持本法官核發之搜索票至甲○○前開住處搜索，並扣
    得前開槍、彈，而查知上情。
二、案經臺北縣政府警察局海山分局報告臺灣桃園地方法院檢察
    官偵查起訴。
    理  由
一、證據能力：
  (一)按被告之自白，非出於強暴、脅迫、利誘、詐欺、疲勞訊問
    、違法羈押或其他不正之方法，且與事實相符者，得為證據
    ，刑事訴訟法第156 條第1 項定有明文。被告甲○○並未抗
    辯其於警詢、檢察官偵查中及本院審理時之自白有非任意性
    之情形，本院亦查無明顯事證，有不正詢問之情，應認其自
    白具有任意性，且與事實相符（如下述）而有證據能力。
  (二)卷附搜索、扣押筆錄、扣押物品目錄表，經查並無不得作為
    證據之事由，依法自得作為證據。
  (三)內政部警政署刑事警察局96年8 月9 日刑鑑字第0960099497
    號槍彈鑑定書，係該局依檢察機關概括授權執行鑑定職務所
    出具之書面鑑定報告；內政部警政署刑事警察局96年12月26
    日刑鑑字第0960186916號函覆鑑定結果，則係該局依本院囑
    託鑑定而出具之書面報告，依刑事訴訟法第208 條第1 項規
    定無須準用鑑定人具結之規定，且屬同法第159 條第1 項之
    法律另有規定之傳聞例外，自得作為證據。
  (四)扣案具殺傷力之改造槍枝1 枝（含彈匣1 個，槍枝管制編號
    ：0000000000號）、具殺傷力之子彈5 顆，並非供述證據，
    無傳聞法則之適用，與本案具有關聯性，且上開物證經員警
    合法取得，具有證據能力。
二、前開犯罪事實，業經被告甲○○於警詢、檢察官偵查及本院
    訊問、審理時坦承不諱（見96年度偵字第16597 號偵查卷第
    7 至8 頁、第33至34頁、本院96年11月23日準備程序筆錄、
    96年12月27 日審理筆錄），且有扣案具殺傷力之改造手槍1
    枝、子彈5 顆可佐，復有槍彈照片附卷可證。又扣案之改造
    手槍1 枝（槍枝管制編號：0000000000號）、子彈5 顆，經
    送內政部警政署刑事警局鑑驗結果認：送鑑改造8mm 手槍1
    枝（槍枝管制編號：0000000000號），認係改造手槍，由仿
    WALTHER 廠PPK/S 型半自動手槍製造之槍枝，換裝土造金屬
    槍管而成，其保險紐斷裂，惟不影響槍枝之擊發功能，可供
    擊發適用子彈，認具殺傷力；送鑑子彈6 顆，認均係非制式
    子彈，由金屬彈殼組合直徑8.5 ±0.5mm 金屬彈頭而成，其
    中5 顆試射，可擊發，認具殺傷力，餘1 顆，無法擊發，認
    不具殺傷力等情，有該局96年8 月9 日刑鑑字第0960099497
    號槍彈鑑定書、96年12月26日刑鑑字第0960186916號函各1
    份在卷可按，足佐被告甲○○前開自白與事實相符。綜上，
    本件事證明確，被告甲○○犯行足可認定，應依法論科。
三、核被告甲○○之所為，係犯槍砲彈藥刀械管制條例第8 條第
    4 項之未經許可，持有可發射子彈具有殺傷力之改造手槍罪
    ，及同條例第12條第4 項之未經許可持有子彈罪。被告同時
    持有前述槍、彈，係以一行為而觸犯上開二罪名之想像競合
    犯，應依刑法第55條之規定，從較重之槍砲彈藥刀械管制條
    例第8 條第4 項未經許可持有改造槍枝罪論處。公訴意旨認
    被告甲○○所持有具殺傷力之子彈有6 顆，然本案被告甲○
    ○所持有之子彈6 顆，經送鑑定結果，僅其中5 顆可擊發，
    認具殺傷力，餘1 顆，無法擊發，認不具殺傷力一節，已如
    前述，被告縱持有該不具殺傷力之子彈，亦難遽以槍砲彈藥
    刀械管制條例第12條第4 項之無故持有具殺傷力之子彈罪相
    繩，本應就此部分為無罪之諭知，惟公訴人認被告甲○○持
    有此部分子彈犯行，與前揭論罪科刑之未經許可持有可發射
    子彈具有殺傷力之改造手槍、具殺傷力子彈罪間，有想像競
    合裁判上一罪之關係，爰不另為無罪之諭知，併予敘明。又
    被告有如事實欄所示之論罪科刑紀錄及執行完畢情形，有臺
    灣高等法院被告前案紀錄表1 份附卷可稽，其於徒刑執行完
    畢後，5 年以內再故意犯本件有期徒刑以上之罪，為累犯，
    應依刑法第47條第1 項之規定加重其刑。爰審酌槍彈為我國
    法律明文禁止持有之物，且業經政府宣導已久，為社會大眾
    所明知之事，被告甲○○無故持有槍彈，顯無視於法禁，且
    極有可能以之傷人，對他人生命、身體產生極大潛在危險，
    且嚴重危及社會治安，所生危害不輕，惟念其所持有之具殺
    傷力槍枝僅一，子彈僅有5 顆，數量非鉅，且持有時間不長
    ，及其教育程度為高中肄業，智識程度不高，是非判斷能力
    較為薄弱，平日從事土木營造工作，有正當職業，犯罪後坦
    承犯行，態度尚稱良好等一切情狀，量處如主文所示之刑，
    並就併科罰金部分，依刑法第42條第3 項前段規定諭知易服
    勞役之折算標準，以資懲儆。扣案仿WALTHER 廠PPK/S 型半
    自動手槍，換裝土造金屬槍管而成之改造手槍1 枝（含彈匣
    1 個，槍枝管制編號：0000000000號），屬違禁物，不論屬
    於被告與否，應依刑法第38條第1 項第1 款之規定宣告沒收
    。扣案具殺傷力之由金屬彈殼組合直徑8.5 ±0.5mm 金屬彈
    頭而成之非制式子彈5 顆，業經內政部警政署刑事警察局鑑
    驗試射，已經實際擊發，僅餘彈殼、彈頭，已不具有子彈的
    完整結構，失其子彈違禁物之性質，不予沒收。至扣案不具
    殺傷力之子彈1 顆，因無殺傷力，非屬違禁物，亦非被告犯
    罪所用或因犯罪所得之物，故不予宣告沒收，附此敘明。
據上論斷，應依刑事訴訟法第299 條第1 項前段，槍砲彈藥刀械
管制條例第8 條第4 項、第12條第4 項，刑法第11條前段、第55
條、第47條第1 項、第42條第3 項前段、第38條第1 項第1 款，
判決如主文。
本案經檢察官唐道發到庭執行職務。
中    華    民    國    97    年    1     月    10    日
                  刑事第九庭  審判長法  官  游紅桃
                                    法  官  蘇琬能
                                    法  官  何燕蓉
以上正本證明與原本無異。
如不服本判決，應於判決送達後10日內向本院提出上訴狀（應附
繕本），其未敘述上訴理由者，應於上訴期間屆滿後20日內補提
理由書狀於本院，上訴於臺灣高等法院。
                                    書記官  許弘樺
中    華    民    國    97    年    1     月    10    日
附錄本案論罪科刑法條：
槍砲彈藥刀械管制條例第8條
未經許可，製造、販賣或運輸鋼筆槍、瓦斯槍、麻醉槍、獵槍、
空氣槍或第4 條第1 項第1 款所定其他可發射金屬或子彈具有殺
傷力之各式槍砲者，處無期徒刑或5 年以上有期徒刑，併科新臺
幣1 千萬元以下罰金。未經許可，轉讓、出租或出借前項所列槍
枝者，處5 年以上有期徒刑，併科新臺幣1 千萬元以下罰金。
意圖供自己或他人犯罪之用，而犯前二項之罪者，處無期徒刑或
7 年以上有期徒刑，併科新臺幣1 千萬元以下罰金。
未經許可，持有、寄藏或意圖販賣而陳列第1 項所列槍枝者，處
3 年以上10年以下有期徒刑，併科新臺幣700 萬元以下罰金。
第 1 項至第 3 項之未遂犯罰之。
槍砲彈藥刀械管制條例第12條
未經許可，製造、販賣或運輸子彈者，處1 年以上7 年以下有期
徒刑，併科新台幣500 萬元以下罰金。
未經許可，轉讓、出租或出借子彈者，處6 月以上5 年以下有期
徒刑，併科新台幣300 萬元以下罰金。
意圖供自己或他人犯罪之用，而犯前二項之罪者，處3 年以上10
年以下有期徒刑，併科新台幣700 萬元以下罰金。
未經許可，持有、寄藏或意圖販賣而陳列子彈者，處5 年以下有
期徒刑，併科新台幣300 萬元以下罰金。
第 1 項至第 3 項之未遂犯罰之。


司法院資訊處製作；財團法人民間司法改革基金會備份。
